臺灣雲林地方法院民事判決      
                                   110 年度六簡字第65號
原      告  顏瑞彰  
被      告  賴美雲  


上列當事人間因傷害等案件，原告提起刑事附帶民事訴訟，請求
損害賠償事件，經本院刑事庭裁定移送前來，於民國110 年4月1
9日言詞辯論終結，本院判決如下：
    主  文
被告應給付原告新臺幣70,000元，及自民國109 年10 月28日起
至清償日止，按年息百分之5 計算之利息。
原告其餘之訴及其餘假執行之聲請均駁回。
本判決第一項得假執行。
    事  實  及  理  由
一、原告起訴主張：被告與原告前有訴訟糾紛，心生不滿，竟基
    於公然侮辱之犯意，先於民國108年8月24日，在原告位於雲
    林縣○○鎮○○里○○街00巷0號住處前，侮辱原告：這個人有夠
    可惡，用假證據告人，要人家的錢。叫人家給他幹，不給他
    幹，他就要凌遲到死，愛愛不到，就要愛我的錢，他這個人
    有沒有可惡…他這個人有多可惡，叫人家要給他幹，不給幹
    ，他就要凌遲到死…剛才比比說你如果不給我幹，我就幹你
    老母，看這個人多可惡。還用手機比你如果不給我幹，我就
    幹你老母，看這個人真可惡…哪有這種人不給他幹，就要凌
    遲到死，愛人愛不到，就要愛我的錢，看多可惡，偽造假證
    據…用偽造假證據來告人，真的是，老天爺你就要受天譴，
    你一定會受到天譴，法律不制裁你，老天爺會制裁你，要我
    的錢去花女人…用這種下流卑鄙的手法來凌遲人…說你如果不
    給我幹，我就幹你老母，很可惡…如果不給我幹，我就幹你
    老母，用比的…很骯髒ㄟ，夠下流的…如果不給我幹，我就幹
    你老母，用比的…你們大家都有看到那個人有多下流…用比的
    ，如果不給他幹，就要幹人家老母，看多可惡，偽造假證據
    …等語；復於同年月29日，在上址前，侮辱原告：…顏瑞夢一
    直在騷擾我啦，叫我給他幹，不給他幹，就要幹我老母，骯
    髒人，骯髒人…顏瑞夢從早上到現在一直在騷擾我，騷擾不
    停，叫我給他幹，不然要幹我老母…我對面那顏瑞夢一直在
    騷擾我，叫我給他幹，不給他幹，就要把我凌遲到死…一直
    叫我給他幹，不給他幹，就要把我凌遲到死，不然就要幹我
    老母，幹不到我，就要幹我老母，這種人有多骯髒…圾垃性
    、丟人現眼。打手槍啦，沒錢花女人就打手槍啦等語，均足
    以損害原告之名譽。被告又基於傷害之犯意，於同年10月9
    日下午5時10分許，在上址前，手持金屬方型肉槌，攻擊原
    告之頭部，致原告受有頭部撕裂傷約4公分經縫合、左上肢
    及右下肢挫傷等傷害。爰依侵權行為法律關係，請求被告給
    付原告慰撫金新臺幣（下同）500,000 元等語。並聲明：㈠
    被告應給付原告500,000 元，及自起訴狀繕本送達翌日起至
    清償日止，按年息5%計算之利息。㈡前項判決請准予宣告假
    執行。㈢訴訟費用由被告負擔。
二、被告則以：原告係用假證據，被告怎有可能罵原告，沒有傷
    害原告等語，資為抗辯。
三、本院之判斷：
㈠、原告主張被告於分別108 年8月24日、同年月29日辱罵原告及
    於同年10月9日傷害原告等情，業經本院刑事庭以109 年度
    訴字第83號判處被告犯公然侮辱罪，共2罪，各處拘役10日
    ，如易科罰金，均以1,000元折算壹日；又犯傷害罪，處拘
    役50日，如易科罰金，以1,000元折算壹日。應執行拘役60
    日，如易科罰金，以1,000元折算壹日，有上揭刑事判決附
    卷可稽，並有上開刑事卷宗在卷可參，堪信原告此部分主張
    之事實為真實。原告雖主張被告除上揭經判決有罪部分外，
    尚有前揭其餘公然侮辱等侵權行為事實，惟被告所涉公然侮
    辱犯行部分，業經本院以109 年度訴字第83號刑事案件判決
    不另為無罪諭知在案，有上揭刑事判決附卷可稽，原告復未
    能提出完足之證據證明被告確尚有此部分侵權行為事實，即
    難採為有利於原告之認定。是本件應審究者厥為：原告請求
    被告賠償精神慰撫金500,000 元，有無理由？茲如後敘：
㈡、按因故意或過失不法侵害他人權利者，負損害賠償責任；不
    法侵害他人之身體、健康、名譽、自由、信用、隱私、貞操
    ，或不法侵害其他人格法益而情節重大者，被害人雖非財產
    上之損害，亦得請求賠償相當之金額。民法第184 條第1 項
    前段、第195 條第1 項前段分別定有明文。本件原告遭被告
    侮辱及傷害，精神上自有相當之痛苦，原告主張因被告之侵
    權行為致精神上蒙受痛苦，請求被告賠償其所受非財產上之
    損害即精神慰撫金，洵屬有據。
㈢、次按慰撫金之賠償，其核給之標準固與財產上損害之計算不
    同，然非不可斟酌雙方身分資力與加害程度，及其他各種情
    形核定相當之數額（最高法院51年臺上字第223號判決意旨
    參照）。本院爰審酌原告於審理時自陳為高中畢業、案發時
    係處於退休等語（見本院卷第30頁反面至第31頁）；被告於
    審理時自陳：未唸書、案發時係無工作等語（見本院卷第30
    頁反面至第31頁），並參酌兩造財產資力（見本院卷第15 
    頁至22頁，因屬個人隱私，僅予參酌，不予揭露），暨兩造
    之身分、地位、經濟狀況、被告上開加害情形等一切情狀，
    認原告請求500,000 元之慰撫金，尚嫌過高，應核減為70,0
    00元，始為允當，逾此部分之請求，為無理由，應予駁回。
四、綜上所述，原告基於侵權行為損害賠償之法律關係，請求被
    告給付70,000 元，及自本件起訴狀繕本送達被告翌日即109
    年10 月27日（按：本件起訴狀於109 年10 月28日送達於被
    告，見附民卷第5 頁送達證書）起至清償日止，按年息5%計
    算之利息，為有理由，應予准許，逾此範圍之請求，為無理
    由，應予駁回。
五、本件事證已臻明確，兩造其餘攻擊防禦方法及舉證，經核均
    與本件判決結果不生影響，爰不一一贅述，附此敘明。
六、本件原告勝訴部分，係依民事訴訟法第427 條訴訟適用簡易
    程序所為被告敗訴之判決，依同法第389 條第1 項第3 款規
    定，應依職權宣告假執行。至原告敗訴部分，假執行之聲請
    即失其附麗，應併予駁回。
七、本件係原告提起刑事附帶民事訴訟，而經本院刑事簡易庭依
    刑事訴訟法第504 條第1 項規定裁定移送前來，無庸繳納裁
    判費。
中　　華　　民　　國　　110 　年　　5 　　月　　3 　　日
　　　 　　　   斗六簡易庭        法  官  温文昌
以上正本係照原本作成。
如不服本判決，應於送達後20日內向本院提出上訴狀並表明上訴
理由，如於本判決宣示後送達前提起上訴者，應於判決送達後20
日內補提上訴理由書（須按他造人數附繕本）。
中　　華　　民　　國　　110 　年　　5 　　月　　4 　　日
                                  書記官  張宏清